臺灣臺中地方法院刑事判決              100年度訴字第675號
公  訴  人  臺灣臺中地方法院檢察署檢察官
被      告  王佑平
上列被告因偽造文書等案件，經檢察官提起公訴（99年度少連偵
字第168、178號、99年度偵字第26791號、100年度偵字第929 、
3708號），經本院合議庭裁定改依簡式審判程序審理，判決如下
：
    主    文
王佑平犯如附表一所示之各罪，各處如附表一「主刑及從刑欄」
所示之刑。應執行如附表一「應執行刑欄」所示之刑（含主刑及
從刑）。
    犯罪事實及理由
一、犯罪事實：王佑平明知李佳倫、周政緯、少年劉○綸（民國
    82 年11月生，真實姓名、年籍詳卷，另案由本院少年法庭
    審理）與不詳之成員所組成之詐欺集團，係以持偽造公文，
    假冒公務員身分之行詐方式，向民眾當面騙取款項，竟基於
    意圖為自己不法所有，而加入該詐欺集團，與該詐欺集團成
    員，共同基於行使偽造公文書、行使特種文書、冒充公務員
    行使職權而詐欺取財之犯意聯絡，而共同為下列犯行：
(一)、由集團不詳成員於99年間某日，在不詳地點，以不詳方式，
    偽刻「法務部地檢署公正處」之印章1枚，繼以之蓋於用以
    表示監管現金之「臺中地方法院地檢署監管科」、「台中地
    檢署交保候傳收據」性質上屬公文書之文件，而以此方式偽
    造該等公文書，足生損害於臺灣臺中地方法院檢察署對於機
    關公文管理之正確性，並持之為詐騙工具，而為如下之犯行
    ：詐騙集團某不詳成員於99年10月18日撥打電話予李鄭秋涼
    ，假冒係健保局人員，訛稱其詐領健保費，已將案件轉至警
    察局，嗣詐騙集團某不詳成員假冒係警員，並向李鄭秋涼謊
    稱，其帳戶涉及洗錢，並由某不詳成員假冒臺灣臺中地方法
    院檢察署檢察官向李鄭秋涼誆稱要通緝其，惟可先將帳戶內
    現金提領交付地檢署監管，待查證其確未涉案後，會將監管
    之款項返還云云，致李鄭秋涼信以為真，陷於錯誤，該詐騙
    集團乃派出王佑平駕駛汽車搭載周政緯、少年劉○綸，於同
    年月20日14時20分許，在臺北市○○區○○路、民族街口，
    由周政緯佩帶偽造之臺灣省法務部行政單位監管科書記官「
    林正宏」之職務證，假冒為書記官「林世光」下車取款，由
    少年劉○綸負責把風，李鄭秋涼即將其自陽信銀行帳戶內所
    提領之新臺幣（下同）7萬元、自富邦銀行帳戶所提領之25
    萬元、自第一銀行帳戶所提領之15萬元，總計46萬8000元交
    予周政緯，周政緯即交付偽造「臺中地方法院地檢署監管科
    」、「台中地檢署交保候傳收據」公文書2張予李鄭秋涼收
    執而行使之，足生損害於臺灣臺中地方法院檢察署對於機關
    公文管理之正確性、公信力、法務部及李鄭秋涼。其後李鄭
    秋涼發覺受騙，經報警處理，而循線查得上情。
(二)、由集團不詳成員於99年間某日，在不詳地點，以不詳方式，
    偽刻「臺灣省臺北地檢署印」之公印1枚後交予王佑平保管
    。詐騙集團某不詳成員於99年10月28日上午10時許，撥打電
    話予詹月素，假冒健保局人員，訛稱其詐領健保費，已將案
    件轉至地檢署，嗣詐騙集團某不詳成員假冒臺灣臺北地方法
    院檢察署檢察官向詹月素誆稱因其多次未到庭應訊，要通緝
    其，為避免其逃匿要保管其帳戶內之款項云云，致詹月素信
    以為真，陷於錯誤，該詐騙集團乃派出王佑平駕駛汽車搭載
    周政緯、少年劉○綸，於同日15時30分許，在臺北縣中和市
    （已改制為新北市中和區○○○街30巷口，由周政緯佩帶偽
    造之臺灣省法務部行政單位監管科書記官「林世光」之職務
    證，假冒為書記官「林正宏」下車取款，由少年劉○綸負責
    把風，詹月素即將其自合作金庫銀行存款帳戶內所提領之30
    萬元交予周政緯，周政緯即交付先前由少年劉○綸甫自不詳
    便利超商所收取之偽造「台北地方法院檢察署傳票」公文書
    及「臺灣台北地方法院檢察署公證請求書」各乙張（其上均
    蓋有偽造之「臺灣省臺北地檢署印」公印文，係少年劉○綸
    收取傳真後，始在車上蓋印）予詹月素收執而行使之，足生
    損害於臺灣臺北地方法院檢察署對於機關公文管理之正確性
    、公信力及詹月素。嗣詹月素於同日發覺受騙，經報警處理
    ，而循線查知上情。
(三)、由集團不詳成員於99年間某日，在不詳地點，以不詳方式，
    偽刻「臺灣省臺北地檢署印」之公印1枚後交予王佑平保管
    。詐騙集團某不詳成員於99年11月5日上午10時許，撥打電
    話予楊絹惠，假冒健保局人員，訛稱其詐領健保費，並將案
    件轉至警察局。嗣詐騙集團某不詳成員假冒係警員，並向楊
    絹惠謊稱，其帳戶涉及詐欺案件，事態嚴重，並由某不詳成
    員假冒臺灣臺北地方法院檢察署檢察官「李國志」向楊絹惠
    誆稱要凍結其帳戶內存款，惟可先將帳戶內現金提領交付地
    檢署監管，待查證其確未涉案後，會將監管之款項返還云云
    ，致楊絹惠信以為真，陷於錯誤，該詐騙集團乃派出王佑平
    駕駛汽車搭載周政緯、少年劉○綸，於同日13時許，在臺北
    市中山區○○○路○段111號旁之停車場，由周政緯佩帶偽造
    之臺灣省法務部行政單位監管科書記官「林正宏」之職務證
    ，假冒為書記官「林世光」下車取款，由少年劉○綸負責把
    風，楊絹惠即將現金46萬8000元予周政緯，周政緯即交付交
    付少年劉○綸先前甫自不詳便利超商所收取之偽造「法務部
    行政執行假扣押處份命令」公文書及「臺灣台北地方法院檢
    察署政務科偵查卷」封面各乙紙（其上均蓋有偽造之「臺灣
    省臺北地檢署印」公印文，係少年劉○綸收取傳真後，始在
    車上蓋印）予楊絹惠收執而行使之，足生損害於臺灣臺北地
    方法院檢察署、法務部行政執行署對於機關公文管理之正確
    性、公信力及楊絹惠。嗣楊絹惠於同日發覺受騙，經報警處
    理，而循線查知上情。
二、證據名稱：
(一)、被告王佑平於警詢、偵查及本院審理時之自白。
(二)、證人即被害人李鄭秋涼於警詢、偵查中之證述（見內政部警
    政署刑事警察局刑偵七(一)第0000000000號刑案偵查卷二第10
    65至1068頁、臺灣臺中地方法院檢察署99年度偵字第26791
    號偵查卷第234、235頁）、證人即被害人詹月素於警詢、偵
    查中之證述（見內政部警政署刑事警察局刑偵七(一)第000000
    0000號刑案偵查卷二第1072至1076、1080、1081頁、臺灣臺
    中地方法院檢察署99年度偵字第26791號偵查卷第235、236
    頁）、證人即被害人楊絹惠於警詢中之證述（見內政部警政
    署刑事警察局刑偵七(一)第0000000000號刑案偵查卷二第1085
    至1089頁）、證人即同案被告周政緯於警詢、偵查及本院審
    理時之陳述（見內政部警政署刑事警察局刑偵七(一)第000000
    0000號刑案偵查卷一第197、203、206、207頁、臺灣臺中地
    方法院檢察署99年度偵字第26791號偵查卷第207頁、99年度
    少連偵字第178號偵查卷第135頁背面、136頁、本院審理卷
    一第73頁、第248頁、本院審理卷四第46、47、61、62頁）
    、證人即同案被告劉○綸於警詢、偵查中之證述（見內政部
    警政署刑事警察局刑偵七(一)第0000000000號刑案偵查卷一第
    639至642頁、臺灣臺中地方法院檢察署99年度偵字第26791
    號偵查卷第236頁）。
(三)、卷附臺北市政府警察局北投分局100年5月2日北市警投分刑
    字第10030612000號函暨所附具由被害人李鄭秋涼所提供之
    偽造「臺中地方法院地檢署監管科」、「台中地檢署交保候
    傳收據」公文書2張、新北市政府警察局中和第一分局100年
    4月27日新北警中一刑字第1000016292號函暨所附具由被害
    人詹月素所提供之偽造「台北地方法院檢察署傳票」公文、
    「臺灣台北地方法院檢察署公證請求書」各1張、被害人楊
    絹惠所提供之偽造「法務部行政執行假扣押處份命令」公文
    、「臺灣台北地方法院檢察署政務科偵查卷」封面、「法務
    部行政執行假扣押處份命令」各1張、現場圖、監視器翻拍
    照片3張、現場照片2張（本院審理卷二第185至190頁、第21
    4至241頁）。
(四)、扣案如附表三所示之物品。
三、論罪科刑部分：
(一)、按刑法上偽造文書罪，係著重於保護公共信用之法益，即使
    該偽造文書所載名義製作人實無其人，而社會上一般人仍有
    誤信其為真正文書之危險，仍難阻卻犯罪之成立，最高法院
    54年台上字第1404號判例意旨參照。又刑法第218條第1項所
    謂偽造公印，係屬偽造表示公署，或公務員資格之印信而言
    ，最高法院70年度台上字第5764號判決意旨參照；亦即上開
    規範之目的在於保護公務機關之信用性，凡客觀上足以使社
    會上一般人誤信為公務機關之印信者，不論是否確有該等公
    務機關存在，抑公務機關之全銜是否正確而無缺漏，仍構成
    刑法第218條第1項之罪，始符立法目的。查被告王佑平等人
    詐騙被害人李鄭秋涼所行使之偽造「臺中地方法院地檢署監
    管科」、「台中地檢署交保候傳收據」（其上蓋有偽造「法
    務部地檢署公正處」印文）、詐騙被害人詹月素所行使之偽
    造「台北地方法院檢察署傳票」（其上蓋有偽造「臺灣省臺
    北地檢署印」公印文）、詐騙被害人楊絹惠所行使之偽造「
    法務部行政執行假扣押處份命令」（其上蓋有偽造「臺灣省
    臺北地檢署印」公印文）等文件，固與各該機關之正式全銜
    非完全相同，然外觀上社會上一般人仍有誤信為係公務員職
    務上所製作之公文書，即屬偽造之公文書。復按公務機關識
    別證屬於品行、能力、服務相類證書之一種，查供本件犯罪
    所用如附表三編號2所示之識別證，係表示在該機關任職、
    服務之證書，即為刑法第212條所稱服務證書此一特種文書
    。同案被告周政緯出面行騙時所行使之偽造「臺灣省法務部
    行政單位監管科」識別證，係證明持有人服務所在、官銜之
    證書，屬於刑法第212條規定所稱之特許證，雖政府實際上
    並無前開單位或職員，然該證件的內容與犯罪偵查事項有關
    ，與一般人對法院、檢察署業務之認知亦屬相當，有使人誤
    信為真正之危險。是被告王佑平等人冒稱為法院人員，行使
    前開偽造之公文，而使被害人李鄭秋涼、詹月素、楊絹惠信
    以為真，陷於錯誤而交付前開款項，核其就犯罪事實(一)、(二)
    、(三)所為，均係犯刑法第158條第1項之僭行公務員職權罪、
    第216條、第211條之行使偽造公文書罪、第216條、第212
    條行使偽造特種文書罪、及第339條第1項之詐欺取財罪。
(二)、被告王佑平等詐騙被害人楊絹惠所行使之「臺灣省台北地方
    法院檢察署政務科偵查卷」封面，乃屬檔卷封面，僅供辨識
    之用，性質上類似於目錄，顯與具有對外表示一定意思之文
    書意涵有間，似非屬文書，不該當於偽造公文書之構成要件
    ；被告王佑平等詐騙被害人詹月素所交付之「臺灣省台北地
    方法院檢察署公證請求書」，係由同案被告周政緯交付被害
    人詹月素，由被害人詹月素以自己名義作為之申請書，並非
    表示公務員職務上製作之「公文書」（參見最高法院99年度
    台上字第2798號刑事判決），是起訴書認此部分文書亦屬於
    偽造公文書，尚有誤會。
(三)、次按「刑法上所謂公印或公印文，係專指表示公署或公務員
    資格之印信而言，即俗稱大印與小官章及其印文」（最高法
    院69年臺上字第693號判例意旨參照）；「至其形式凡符合
    印信條例規定之要件而製頒，無論為印、關防、職章、圖記
    ，如足以表示其為公務主體之同一性者，均屬之」（最高法
    院89年度臺上字第3155號判決意旨參照）。再按「刑法第21
    8條第1項所謂公印，係指公署或公務員所用之印信而言，否
    則即為普通印章（最高法院84年度臺上字第6118號判決意旨
    參照）。查本案犯罪事實欄(二)、(三)所示，同案被告周政緯交
    付被害人詹月素、楊絹惠如附表二編號3至6所示之文件上所
    蓋之印文均為「臺灣省臺北地檢署印」，與臺灣臺北地方法
    院檢察署之機關正確全銜為「臺灣臺北地方法院檢察署印」
    雖不完全相同，然該印文文內容為我國檢察機關正確名銜之
    簡稱，樣式與政府機關關防（即俗稱大印）相符，顯係偽造
    上級機關製發之印信，雖名稱贅載為「臺灣省」，仍足以表
    示公署之資格，認係屬偽造之公印及公印文。至犯罪事實欄
    (一)所示，同案被告周政緯交付被害人李鄭秋涼如附表二編號
    1、2所示之文件上所蓋之印文為「法務部地檢署公正處」，
    因現行各級檢察或司法機關中，從無該「法務部地檢署公正
    處」之編制，亦未曾有設置該機關之紀錄，政府自無可能依
    據印信條例製發該只公印，自無從認定為依印信條例所覺定
    製頒之印信，與公印之要件不符，自非公印，而僅屬普通印
    章。是被告王佑平及所屬之詐欺集團成員偽造「臺灣省臺北
    地檢署印」公印及蓋用前開公印偽造公印文之行為；偽造「
    法務部地檢署公正處」印章及蓋用前開印章偽造印文之行為
    ，均係偽造公文書之部分行為，其偽造公文書進而持之以行
    使，偽造公文書之低度行為應為行使之高度行為所吸收
(四)、被告王佑平就犯罪事實欄(一)、(二)、(三)所示之犯行，與同案被
    告李佳倫、周政緯及其他詐騙集團成員、少年劉○綸等人間
    ，有犯意聯絡及行為分擔，皆應論以共同正犯。
(五)、又按95年7月1日修正施行之刑法刪除牽連犯之立法理由稱：
    目前實務上以牽連犯予以處理之案例，在適用上得視其具體
    情形，論以想像競合犯等語，且自然行為概念之一行為，原
    經法律評價為二以上之行為，且認有牽連關係而依牽連犯規
    定從一重處斷者，於牽連犯廢除施行後，宜改評價為單一行
    為，始合乎社會之通念。被告黃羽就犯罪事實欄(一)、(二)、
    (三)所示之部分，與其他詐欺集團成員共同持偽造之公文書、
    偽造之職務證、冒用公務員身份向被害人李鄭秋涼、詹月素
    、楊絹惠詐騙款項之行為，就一般社會通念，咸認只有一個
    行使偽造之公文書、偽造職務證而冒用公務員身份向被害人
    詐騙款項行為，然在法律評價上，實務上原認被告王佑平等
    有行使偽造公文書行為及詐欺取財行為之2行為（認詐欺取
    財與僭行公務員職權係一行為），復認2行為間有牽連關係
    ，而應依牽連犯從一重罪處斷，立法將牽連犯規定刪除，並
    於95年7月1日施行，若猶將之評價為法律犯罪概念之2行為
    ，而予以併合處罰，勢難以契合人民的感情，自宜改認被告
    係出於一個犯意，實行一個犯罪行為，而侵害國家法益、社
    會法益及個人法益，該當於行使偽造公文書、僭行公務員職
    權、詐欺取財既遂罪之犯罪構成要件，即一行為觸犯數罪名
    ，而依想像競合犯論以刑法第216條、第211條行使偽造公文
    書罪。
(六)、又查被告王佑平於為犯罪事實欄一(一)、(二)、(三)所示之犯行時
    已年滿20歲，為成年人，共同正犯即證人劉○綸係82年11月
    生，於行為時則係為14歲以上未滿18歲之少年，有其等年籍
    資料在卷可稽，則被告王佑平與未滿18歲之少年劉○綸共同
    實施犯前揭犯行部分，自應均依兒童及少年福利法第70條第
    1項前段之規定（此項規定為少年事件處理法第85條第1項之
    特別規定，應優先適用），各加重其刑。
(七)、被告王佑平於犯罪事實一(一)至(三)所示3次行使偽造公文書之
    犯行，犯意各別，行為互殊，自應予分論併罰。
(八)、爰審酌被告王佑平正值青年，卻不思以正途取財，竟夥同其
    他詐騙集團成員假借公務機關名義，利用被害人對司法案件
    偵辦程序不熟悉之機會，冒充公務員，施用詐術騙取被害人
    之財物，嚴重損害人民對司法之信賴，破壞國家公權力機關
    之威信，且所詐得之財物分別為46萬8000元、30萬元、46萬
    8000元，所生損害非微，其於本件詐騙犯行參與之程度，其
    擔任之角色係車手，及犯後坦承犯行之犯後態度等一切情狀
    ，各量處如主文所示之刑，併定其應執行刑，以資儆懲。
(九)、另公訴意旨雖以建請考量諭知上揭被告王佑平令入勞動場所
    強制工作等語，然保安處分係對受處分人將來之危險性所為
    拘束其身體、自由之處置，以達教化與治療之目的，為刑罰
    之補充制度，本諸法治國家保障人權之原理及刑法之保護作
    用，其法律規定之內容，應受比例原則之規範，使保安處分
    之宣告，與行為人所為行為之嚴重性，行為人所表現之危險
    性，及對行為人未來行為之期待性相當，司法院大法官會議
    釋字第471號解釋可資參照。查本件被告王佑平之犯罪行為
    值得非難，自不可取；惟本院衡酌其犯罪之動機、犯罪之情
    節，其行為表現之嚴重性、危險性應非達於無可容忍之程度
    ，依憲法比例原則之規範，認本件量處被告王佑平量處如主
    文所示之刑，並定其應執行刑，已足收懲儆之效，本件被告
    王佑平參與犯罪次數雖有3次，然犯罪時間分別於99年10月2
    0日、同月28日、同年11月5日，時間並非密集，尚難認其有
    犯罪之習慣，是本案尚未達須以保安處分預防矯治之程度而
    有施以強制工作之必要，爰不併予宣告強制工作，併此敘明
    。
(十)、沒收部分：
１、本件用以詐騙被害人李鄭秋涼之偽造「臺中地方法院地檢署
    監管科」、「台中地檢署交保候傳收據」之公文2張、用以
    詐騙被害人詹月素之「臺灣台北地方法院檢察署公證書」、
    偽造「台北地方法院檢察署傳票」之公文、用以詐騙被害人
    楊絹惠之偽造「法務部行政執行假扣押處份命令」公文、「
    臺灣台北地方法院檢察署政務科偵查卷」封面，均已分別交
    付被害人李鄭秋涼、詹月素、楊絹惠收執而所有，自非屬被
    告王佑平或共犯所有之物，自無從依法宣告沒收。惟其上如
    附表二編號1、2所示偽造「法務部地檢署公正處」印文、附
    表二編號3至6所示之偽造「臺灣省臺北地檢署印」公印文、
    扣案如附表三編號1所示偽造「臺灣省臺北地檢署印」公印1
    枚，均應依刑法第219條規定，不論屬於犯人與否，併予宣
    告沒收。另無其他積極證據證明業已滅失之如附表二編號7
    所示偽造「法務部地檢署公正處」印章1枚，雖未扣案，仍
    應依刑法第219條規定，宣告沒收。
２、扣案如附表三編號2「臺灣省法務部行政單位林正宏書記官
    」服務證1張、附表三編號3至12所示之物，分別為被告王佑
    平或同案被告周政緯、劉○綸所有供本案犯罪所用之物，業
    據被告王佑平、同案被告周政緯供承在卷，因共同正犯相互
    間利用他人行為，以遂行其犯意實現，本於責任共同原則，
    關於沒收部分，就共犯間供犯罪所用之物，均應諭知沒收（
    最高法院90年度臺上字第5478號判決參照），故依刑法第38
    條第1項第2款規定予以宣告沒收。
３、至其餘扣案之物品（即99年11月10日上午9時許，在國道二
    隊後龍收費站北上，車牌號碼5011-WA號自用小客車上所查
    扣），有偽造「臺灣法務部地檢署印」（扣押物品目錄表誤
    繕為「臺灣板橋地檢署印」）、「林耕纁」之身分證、健保
    卡影本、「邱振平」之身分證、駕照影本、發票、撕毀之公
    文、「黃坤達」等人之木頭章、聯邦銀行存款憑條、手機等
    物，查無其他積極證據足以證明該等物品係供被告王佑平等
    為本件犯罪之用，就該等物品爰無從為沒收之宣告，末此敘
    明。
據上論斷，應依刑事訴訟法第273條之1、第299條第1項前段，兒
童及少年福利法第70條第1項前段，刑法第28條、第158條第1項
、第216條、第211條、第212條、第339條第1項、第55條、第51
條第5款、第9款、第10款、第219條、第38條第1項第2款，刑法
施行法第1條之1第1項、第2項前段，判決如主文。
中    華    民    國   100    年    8     月    26    日
                        臺灣臺中地方法院刑事第十三庭
                            法  官  劉麗瑛
以上正本證明與原本無異。
如不服本判決應於收受判決後10日內向本院提出上訴書狀，並應
敘述具體理由；其未敘述上訴理由者，應於上訴期間屆滿後20日
內向本院補提理由書（均須按他造當事人之人數附繕本）「切勿
逕送上級法院」。
                            書記官  王玟
中    華    民    國   100    年    8     月    26    日
附錄論罪科刑法條
刑法第158條
冒充公務員而行使其職權者，處3 年以下有期徒刑、拘役或5 百
元以下罰金。
刑法第211條
偽造、變造公文書，足以生損害於公眾或他人者，處1 年以上7
年以下有期徒刑。
刑法第212條
偽造、變造護照、旅券、免許證、特許證及關於品行、能力服務
或其他相類之證書、介紹書，足以生損害於公眾或他人者，處1
年以下有期徒刑、拘役或3百元以下罰金。
刑法第216條
行使第210 條至第215 條之文書者，依偽造、變造文書或登載不
實事項或使登載不實事項之規定處斷。
刑法第339條
意圖為自己或第三人不法之所有，以詐術使人將本人或第三人之
物交付者，處5 年以下有期徒刑、拘役或科或併科1 千元以下罰
金。
以前項方法得財產上不法之利益或使第三人得之者，亦同。
前二項之未遂犯罰之。
【附表一】（宣告之主刑、從刑及應執行刑）
┌──┬────┬──────────────────────────┐
│編號│犯罪事實│        主刑及從刑（所犯罪名及所判處之刑度）        │
├──┼────┼──────────────────────────┤
│ 1  │如犯罪事│王佑平成年人與未成年人共同行使偽造公文書，足以生損害│
│    │實欄(一)（│於公眾及他人，處有期徒刑壹年貳月。扣案如附表二編號1 │
│    │被害人李│、2所示之印文、未扣案如附表二編號7所示之印章壹枚、附│
│    │鄭秋涼）│表三編號2至12所示之物品，均沒收。                   │
├──┼────┼──────────────────────────┤
│ 2  │如犯罪事│王佑平成年人與未成年人共同行使偽造公文書，足以生損害│
│    │實欄(二)（│於公眾及他人，處有期徒刑壹年貳月。扣案如附表二編號3 │
│    │被害人詹│、4所示之公印文、扣案如附表三編號1至12所示之物品均沒│
│    │月素）  │收。                                                │
├──┼────┼──────────────────────────┤
│ 3  │如犯罪事│王佑平成年人與未成年人共同行使偽造公文書，足以生損害│
│    │實欄(三)（│於公眾及他人，處有期徒刑壹年貳月。扣案如附表二編號5 │
│    │被害人楊│、6所示之公印文、扣案如附表三編號1至12所示之物品均沒│
│    │絹惠）  │收。                                                │
├──┴────┼──────────────────────────┤
│   應執行刑   │應執行有期徒刑貳年肆月。扣案如附表二編號1、2所示之印│
│              │文、附表二編號3至6所示之公印文、未扣案如附表二編號7 │
│              │所示之印章壹枚、扣案如附表三編號1至12所示之物品均沒 │
│              │收。                                                │
└───────┴──────────────────────────┘
【附表二】
┌──┬───────────┬─────────────┐
│編號│ 物 品 名 稱 暨 數 量 │ 偽 造 之 印  文 暨 數 量 │
├──┼───────────┼─────────────┤
│ 1  │偽造「臺中地方法院地檢│偽造「法務部地檢署公正處」│
│    │署監管科」公文書1張   │印文1枚                   │
├──┼───────────┼─────────────┤
│ 2  │偽造「台中地檢署交保候│偽造「法務部地檢署公正處」│
│    │傳收據」公文書1張     │印文1枚                   │
├──┼───────────┼─────────────┤
│ 3  │偽造「台北地方法院檢察│偽造「臺灣省臺北地檢署印」│
│    │署傳票」公文書1張     │公印文1枚                 │
├──┼───────────┼─────────────┤
│ 4  │「臺灣台北地方法院檢察│偽造「臺灣省臺北地檢署印」│
│    │署公證請求書」1張     │公印文1枚                 │
├──┼───────────┼─────────────┤
│ 5  │偽造「法務部行政執行假│偽造「臺灣省臺北地檢署印」│
│    │扣押處份命令」公文1張 │公印文1枚                 │
├──┼───────────┼─────────────┤
│ 6  │偽造「臺灣台北地方法院│偽造「臺灣省臺北地檢署印」│
│    │檢察署政務科偵查卷」封│公印文1枚                 │
│    │面1張                 │                          │
├──┼───────────┼─────────────┤
│ 7  │未扣案偽造「法務部地檢│                          │
│    │署公正處」印章1枚     │                          │
└──┴───────────┴─────────────┘
【附表三】99年11月10日，國道二隊後龍收費站（北上），車牌
          號碼5011-WA號自用小客車內
┌──┬─────────────────────┬─────┐
│編號│扣押物品                                  │持有人    │
├──┼─────────────────────┼─────┤
│ 1  │偽造「臺灣省臺北地檢署印」1枚             │周政緯    │
├──┼─────────────────────┼─────┤
│ 2  │偽造「臺灣省法務部行政單位識別證（林正宏）│周政緯    │
│    │」1張                                     │          │
├──┼─────────────────────┼─────┤
│ 3  │假冒書記官之衣、褲、皮鞋1組               │周政緯    │
├──┼─────────────────────┼─────┤
│ 4  │公事包1個                                 │周政緯    │
├──┼─────────────────────┼─────┤
│ 5  │筆記本1本                                 │劉○綸    │
├──┼─────────────────────┼─────┤
│ 6  │印泥2個                                   │周政緯    │
├──┼─────────────────────┼─────┤
│ 7  │行動電話1支（含門號0000000000號SIM卡1張， │王佑平    │
│    │該手機上貼有「公」字樣）                  │          │
├──┼─────────────────────┼─────┤
│ 8  │行動電話1支（含門號0000000000號SIM卡1張， │王佑平    │
│    │該手機上貼有「車公」字樣）                │          │
├──┼─────────────────────┼─────┤
│ 9  │行動電話1支（含門號0000000000號SIM卡1張， │王佑平    │
│    │該手機上貼有「車水」字）                  │          │
├──┼─────────────────────┼─────┤
│10  │行動電話1支（含門號0000000000號SIM卡1張， │周政緯    │
│    │該手機上貼有「業公」字）                  │          │
├──┼─────────────────────┼─────┤
│11  │行動電話1支（含門號0000000000號SIM卡1張， │劉○綸    │
│    │該手機上貼有「水」字）                    │          │
├──┼─────────────────────┼─────┤
│12  │PAPAGO牌衛星導航1組                       │王佑平    │
└──┴─────────────────────┴─────┘
